# 审计业务约定书委托方与审计报告意见页的对象

提问人：Ashley999 时间：2019-09-07 13:27:32
请问一下陈版主：一家公司股权转让，审计业务约定书是由标的公司与购买方共同委托，被审计对象是是标的公司。这种情况下，业务约定书中的管理层责任需要时标的公司还是标的公司与购买方？审计报告发表的对象事给两个委托人还是只是标的公司？这里的对应关系怎么样的？谢谢

回答人：chenyiwei
1 、业务约定书中的管理层责任需要是标的公司。同时可以约定购买方需督促标的公司管理层恰当旅行该等责任。
2 、审计报告的致送对象应在业务约定书中约定，一般建议同时提交给两方委托人，也可能只提交给购买方。